臺灣士林地方法院交通事件裁定　　　　96年度交聲字第286 號
原處分機關　臺北市交通事件裁決所
異　議　人
即受處分人　甲○○
上列受處分人因違反道路交通管理處罰條例案件，對於臺北市交
通事件裁決所96年3 月15日所為處分（原處分案號：北市裁二字
第裁22-C00000000號），聲明異議，本院裁定如下：
    主  文
異議駁回。
    理  由
一、按汽車駕駛人，行經有燈光號誌管制之交岔路口闖紅燈者，
    處新臺幣（下同）1,800 元以上5,400 元以下罰鍰，並記違
    規點數3 點，道路交通管理處罰條例第53條第1 項及第63條
    第1 項第3 款分別定有明文。
二、原處分意旨略以：本件受處分人即異議人甲○○於民國96年
    2 月4 日16時45分許，駕駛車牌5E-2176 號自用小客車，行
    經臺北縣瑞芳106 線道時，見燈光號誌已完全轉換紅燈，仍
    逕行通過該路口，違規事實明確，經執行稽查勤務之警察以
    客觀認定標準取締，爰依道路交通管理處罰條例第53條第1
    項及第63條第1 項規定，處罰鍰2,700 元並記違規點數3 點
    等語。
三、聲明異議意旨略以：
  (一)該號誌之設立屬陷阱號誌，設置一於轉彎點之上，即轉彎瞬
    間紅綠燈號誌即在車頂上，即使車速30至40公里勉強停下也
    來不及，實因根本看不到號誌燈，更別說闖紅燈，只有站在
    員警開單處才看得到號誌燈變化。
  (二)本人前車為友人之車，兩車相距頗近，然友人車竟未被攔下
    ，而本人一被攔下立刻開闖紅燈，為何有如此大的差別？本
    人頂多也只有闖黃燈。
  (三)申訴後，分局的回函過於制式，沒有回覆本人申訴內容，且
    強調本人是「見燈光號誌已『完全』轉換紅燈，仍逕行通過
    該路口」，根本不是事實，為何污衊本人？
四、經查：
  (一)按「車輛面對圓形紅燈表示禁止通行，不得超越停止線或進
    入路口。」道路交通標誌標線號誌設置規則第206 條第5 款
    之(一)定有明文。本件受處分人甲○○駕駛車牌5E-2176 號自
    用小客車，行經臺北縣瑞芳106 線道時，見燈光號誌已完全
    轉換紅燈，仍逕行通過該路口，經執行稽查勤務之警察以客
    觀認定標準取締，此有原處分機關之移送書、原處分機關裁
    決處分之裁決書、臺北縣政府警察局舉發違反道路交通管理
    事件通知單及臺北縣政府警察局瑞芳分局96年2 月27日北縣
    警瑞交字第0960003400號書函在卷可憑，應甚明確。受處分
    人於96年2 月7 日致裁決所之申訴狀中，具體指陳：「此處
    之號誌燈設立位置適逢急彎道，一轉彎即立見紅綠燈號誌」
    （參見本院卷第15頁），又於96年3 月15日致本院之聲明異
    議狀及於96年4 月24日本院調查中復辯稱：「根本看不到號
    誌燈，更別說闖紅燈，只有站在員警開單處才看得到號誌燈
    變化」等語（參見本院卷第4 頁、第21頁），前後敘述之內
    容矛盾，被處分人既已自承其轉彎後立見紅綠燈號誌，則上
    述臺北縣政府警察局瑞芳分局96年2 月27日北縣警瑞交字第
    09600034 00 號書函所載「見燈光號誌已完全轉換紅燈，仍
    逕行通過該路口」，即非無據，被處分人嗣後所辯：根本看
    不到號誌燈，更別說闖紅燈云云，應屬卸責之詞，尚難採信
    。是被處分人行經有燈光號誌管制之交岔路口確有上開闖紅
    燈之行為，堪以認定。
  (二)按行政罰法第7 條第1 項規定：違反行政法上義務之行為非
    出於故意或過失者，不予處罰。受處分人甲○○雖於異議狀
    及本院調查中辯稱：即使車速30至40公里勉強停下也來不及
    ，該路口為一十字交岔路口，伊有在舉發單上簽名等語。然
    行車速度，依限速標誌或標線之規定，無速限標誌或標線者
    ，行經設有彎道、坡路、狹路、狹橋、隧道、學校、醫院標
    誌之路段、道路施工路段、泥濘或積水道路、無號誌之交岔
    路口及其他人車擁擠處所，或因雨霧致視線不清或道路發生
    臨時障礙，均應減速慢行，作隨時停車之準備，道路交通安
    全規則第93條第1 項第2 款定有明文。本案中，被處分人行
    駛於急彎道路段之道路，或其所謂未看到紅綠燈號誌設置之
    交岔路口前，在行車速度上本應注意減速慢行，做好隨時停
    車之準備，竟疏於注意，而將行車速度維持在時速30至40公
    里，致無法即時停車以遵守該交岔路口所設置之管制燈光號
    誌，自難謂無過失，而無法免責，況其於警察簽發之舉發單
    上亦簽名，表示其當時對於闖紅燈之違規，並無異議，是其
    上開所辯，當難採信。
  (三)又關於燈光號誌之裝設位置是否適當，乃係道路交通主管機
    關之權責，主管機關自可本於維護交通秩序、確保公共安全
    之平衡考量加以設置，並隨時檢討，適時加以修正規劃，要
    非司法機關於調查交通違規事件所得加以變更，縱有受處分
    人所指設置地點不當之處，亦無從據此作為受處分人闖紅燈
    免罰之理由，要屬當然。
五、綜上所述，受處分人駕駛上開車輛確實於上揭時、地，行經
    有燈光號誌管制之交岔路口闖紅燈，從而，原處分機關依道
    路交通管理處罰條例第53條第1 項、第63條第1 項第3 款及
    違反道路交通管理事件統一裁罰基準表規定，裁罰受處分人
    2,700 元罰鍰並記違規點數3 點，核無違誤，本件受處分人
    之異議為無理由，自應將其異議駁回。
據上論斷，應依道路交通管理處罰條例第87條第2 項、道路交通
案件處理辦法第19條，裁定如主文。
中　　華　　民　　國　　96　　年　　4 　　月　　26　　日
                  交通法庭法　官  雷雯華
以上正本證明與原本無異。
如不服本裁定應於送達後5 日內向本院提出抗告狀。
                          書記官  陳如玲
中　　華　　民　　國　　96　　年　　4 　　月　　26　　日
